Minutes et répertoires du notaire François AYMERAY, 17 décembre 1584 - 1594 (étude III)
Archives nationales
Minutes et répertoires du notaire François AYMERAY (étude III)
17 décembre 1584 - 1594
MC/ET/III/351 - MC/ET/III/361
Etude III; Aymeray, François
Archives nationales de France
Minutes et répertoires: la loi 2008-696 du 15 juillet 2008 relative aux archives a fixé à 75 ans à compter de la date de l'acte, ou à 25 ans à compter de la date du décès de l'intéressé si ce délai est plus bref, le délai de communication des minutes et répertoires des notaires; ce délai est porté à 100 ans à compter de la date de l'acte si le document se rapporte à un mineur (code du Patrimoine, articles L213-2, 4e d et 5e).
Autres documents de l'étude (dossiers de clients, comptabilité...) :s'agissant d'archives privées, ces documents sont communicables selon les modalités fixées par le déposant ou le donateur.
Certains documents ne sont pas accessibles en raison de leur mauvais état de conservation.
Versement
Attention: ce notaire n'a pas laissé de répertoire pour son activité dans l'étude III
Accès aux instruments de recherche de tous les notaires de l’étude III
Archives de l'étude III
- Minutes de François AYMERAY, 17 décembre 1584 - 1594; MC/ET/III/351 - MC/ET/III/361
  - Minutes. 1584, 17 décembre - 1585, 17 décembre 1584 - 1585; MC/ET/III/351
    Informations complémentaires:
    1584, 17 et 31 décembre: un acte à chaque date.
    1585.
    Informations concernant le classement:
    Le niveau inférieur de description, quand il existe, correspond aux minutes d'actes. Toutes les minutes ne sont pas forcément décrites une à une. Les descriptions de ces minutes sont plus ou moins détaillées.
    - Inventaire après décès de Pierre de Lorme, marchand maître pelletier, biens sis rue Saint-Honoré, en une maison à l'enseigne du Moulinet d'argent, paroisse Saint-Germain-l'Auxerrois ou Saint-Eustache, et à Fontenay-sous-Bois., 11 juillet 1585; MC/ET/III/351; 32 f.
      Origine de l'information:
      Relevé d'inventaires après décès, 1560-1610 (3454 actes), par Martine Constans, 2001-2009 (base de données migrée: voir contexte dans le Plan d’orientation général - Notaires de Paris, guides thématiques du Minutier).
      Date de création de la notice: 2009
      inventaire après décès; Fontenay-sous-Bois (Val-de-Marne); Saint-Honoré (rue); Lorme, Pierre de; commerçant; fourreur
    - Inventaire après décès de Suzanne Roze, femme de Lois Tutuelle, maître taillandier grossier et villier, rue Montorgueil., 27 septembre 1585; MC/ET/III/351
      Informations concernant le classement et la cotation du document:
      Le texte de l'analyse de Wildenstein a été complété par M. Constans.
      Georges Wildenstein, Le goût pour la peinture dans la bourgeoisie parisienne entre 1550 et 1610, d'après des inventaires après décès conservés au Minutier central des notaires aux Archives nationales [6.084 actes], Gazette des Beaux-Arts, t. 33 bis, 1962 (voir contexte dans le Plan d’orientation général - Notaires de Paris, guides thématiques du Minutier).
      Autres dépouillement(s):
      Inventaires après décès, 1560-1610, par Martine Constans
      Date de révision: 2005
      Date de création de la notice: 2002
      inventaire après décès; Montorgueil (rue); Roze, Suzanne; Tutuelle, Lois
    - Inventaire après décès de Loup Dehy, meunier (inachevé, non signé des notaires), biens sis rue du Verbois, paroisse Saint-Nicolas-des-Champs., 12 novembre 1585; MC/ET/III/351; 10 f.
      inventaire après décès; Vertbois (rue du); Dehy, Loup; meunier
    - Inventaire après décès de Girard Allart [], maître savetier et Claude Peruchon, sa femme, rue d'Aultruche [biens sis sur le Pont-aux-Meuniers, paroisse Saint-Germain-l'Auxerrois]., 29 novembre 1585; MC/ET/III/351; 4 f.
      inventaire après décès; Allart, Girard; Peruchon, Claude; bottier
  - Minutes. 1586, janvier - 2 décembre, janvier - 2 décembre 1586; MC/ET/III/352
    1586, janvier à décembre: 5, 10,13, 16, 18, 19, 29 janvier, 10, 19, 20, 20, 23, 27 février, 3, 15 avril, 9, 17, 21, 26, juin (3 actes), 11 juillet, 29 septembre, 2 décembre.
    - Inventaire après décès de Jean de Hannes l'aîné, maître menuisier, biens sis rue du Petit-Lion, paroisse Saint-Eustache., 28 avril 1586; MC/ET/III/352; 14 f.
      inventaire après décès; Petit-Lion (rue du); Hannes, Jean de; menuisier
    - Inventaire après décès de Marthe Lesoudz, épouse de Jean Geuffroy, maître tisserand en toile, biens sis rue des Petits-Champs, en une maison tenue en location de Denis Delestain, paroisse Saint-Eustache., 4 juin 1586; MC/ET/III/352; 6 f.
      inventaire après décès; Petits-Champs (rue des); Lesoudz, Marthe; Geuffroy, Jean; Delestain, Denis; tisserand
  - Minutes. 1586, MC/ET/III/353
    - Inventaire avant séparation de Claude Masson, maître doreur sur cuir, et de Marguerite Le Bègue, biens sis rue Saint-Sauveur, en une maison à l'enseigne du Battoir, paroisse Saint-Sauveur., 21 juillet 1586; MC/ET/III/353; 8 f.
      inventaire; Saint-Sauveur (rue); Masson, Claude; Le Bègue, Marguerite; décorateur
    - Inventaire après décès de Jehan Maserier, marchand maître fourbisseur et garnisseur d'épée, rue Saint-Honoré,[ paroisse Saint-Eustache]., 29 octobre 1586; MC/ET/III/353; 9 f.
      inventaire après décès; Saint-Honoré (rue); Maserier, Jehan; commerçant
    - Inventaire après décès de Jeanne Le Gourrelier, veuve de Mathieu Flèche, maître orfèvre, puis de Jacques Rousseau, marchand maître tonnelier, biens sis rue Saint-Honoré, en la maison de son fils, Denis Flèche, marchand mercier, paroisse Saint-Germain-l'Auxerrois., 8 novembre 1586; MC/ET/III/353; 16 f.
      inventaire après décès; Saint-Honoré (rue); Le Gourrelier, Jeanne; Flèche, Mathieu; Rousseau, Jacques; Flèche, Denis; orfèvre; tonnelier; commerçant
  - Minutes. 1587, MC/ET/III/354
    - Inventaire après décès de Michel Peltereau, suivant les finances, biens sis rue du Chantre, en une maison tenue en location de Jeanne Luillier, veuve de Crespin Guéret, paroisse Saint-Germain-l'Auxerrois., 19 mars 1587; MC/ET/III/354; 2 f.
      inventaire après décès; Chantre (rue du); Peltereau, Michel; Luillier, Jeanne; Guéret, Crespin
    - Inventaire après décès de Marie Mallet, épouse de Antoine Laloue, huissier de la salle du roi et conducteur de son échansonnerie, biens sis quai de la Mégisserie, paroisse Saint-Germain-l'Auxerrois., 16 juillet 1587; MC/ET/III/354; 6 f.
      inventaire après décès; Mallet, Marie; Laloue, Antoine; huissier
  - Minutes. 1588, MC/ET/III/355
    - Promesse de Jean Chartier, maître fondeur en cuivre, terre et sable, rue Saint-Martin, paroisse Saint-Laurent, à Jean Entrot de faire pour lui les ouvrages de bronze qui suivent (...)., 9 mars 1588; MC/ET/III/355
      Tous ces ouvrages devront être rendus par le fondeur pour le premier août, moyennant 430 écus d'or soleil, dont 30 lui ont été payés par avance. En outre, Jean Chartier promet fournir à Jean Autrot en faveur de ce marché une paire de chenêts de cuivre de 3 pieds 1/2 de haut et 'de telle façon que icelluy Otrot advisera' pour le jour de Pâques prochain.
      Documents du Minutier central des notaires de Paris, Histoire de l'art au XVIe siècle (1540-1600) [477 actes], par Catherine Grodecki, tome II, Sculpture, peinture et gravure, broderie, faïence et émaillerie, orfèvrerie et joaillerie, armes et armures, Paris, Archives nationales, 1986, p. 76, notice n° 577 (instrument de recherche imprimé dématérialisé, certaines notices sont plus détaillées dans la version intégrale accessible en ligne par la rubrique 'Autres instruments de recherche', voir contexte dans le Plan d’orientation général - Notaires de Paris, guides thématiques du Minutier).
      Date de révision: 2011
      Documents du Minutier central des notaires de Paris, Histoire de l'art au XVIe siècle (1540-1600), par C. Grodecki, tome II, Sculpture, peinture et gravure, broderie, faïence et émaillerie, orfèvrerie et joaillerie, armes et armures, Paris, Archives nationales, 1986, 344 p.
      Rochechouart (famille); Chartier, Jean; Autrot, Jean
    - Contrat de mariage entre Jehan Prevost, praticien, demeurant rue de la Bucherie, paroisse Saint-Étienne du Mont, d'une part, et Renée Helot, veuve de Bertrand Thourin, archer sous la charge de deffunt ? de Bellegarde, d'autre part., 30 avril 1588; MC/ET/III/355
      Mariages à Paris de 1570 à 1635 (4550 actes), relevés effectués sous la dir. de Roland Mousnier, v. 1960-1976 (voir contexte dans le Plan d’orientation général - Notaires de Paris, guides thématiques du Minutier).
      Date de révision: 2010
      Date de création de la notice: 2007
      contrat de mariage; Bûcherie (rue de la); Bellegarde (M. de); Helot, Renée; Prévost, Jean; Thourin, Bertrand; militaire du rang; juriste
    - Contrat de mariage entre Jehan Humbelot, compagnon armurier au service d'honorable homme Thibault Langlois, maître armurier, bourgeois de Paris, d'une part, et Denise Langlois, fille de Pierre Langlois, décédé, laboureur, demeurant u village d'Osmoy et de Anne Jeroim, décédée, d'autre part., 3 septembre 1588; MC/ET/III/355
      Le futur, natif de Charneuve (sic), près Neufchateau en Lorraine; la future demeure en la maison de Charles Fortin, maître rotisseur, son beau-frère.
      contrat de mariage; Osmoy (Yvelines); Fortin, Charles; Humbelot, Jean; Jeroim, Anne; Langlois, Denise; Langlois, Pierre; Langlois, Thibault; armurier; armurier; agriculteur; cuisinier
    - Contrat de mariage entre Guillaume Becquet, gagne-deniers au Pont de l'Ecolle, demeurant rue des Petits-Champs, paroisse Saint-Eustache, d'une part, et Isabeau Laurent, veuve, demeurant rue de l'Arbre sec, paroisse Saint-Germain-l'Auxerrois, veuve de Roger Meusnier, gagne-deniers, d'autre part., 3 septembre 1588; MC/ET/III/355
      contrat de mariage; Arbre-Sec (rue de l'); Ecole (port de l'); Petits-Champs (rue des); Becquet, Guillaume; Laurent, Isabeau; Meusnier, Roger; journalier
    - Inventaire après décès de Roger Musnier, gagne-deniers, biens sis rue de l'Arbre-Sec, paroisse Saint-Germain-l'Auxerrois., 23 septembre 1588; MC/ET/III/355; 2 f.
      inventaire après décès; Arbre-Sec (rue de l'); Musnier, Roger; journalier
    - Inventaire après décès de Marie Torchet, [veuve de Étienne Varret, puis de Josse Enjouys] veuve en dernières noces de Vivien Hamegrave, maître boulanger, au marché aux poires., 21 novembre 1588; MC/ET/III/355; 23 f.
      inventaire après décès; Torchet, Marie; Varret, Etienne; Enjouys, Josse; Havegrace, Vivien; boulanger
    - Inventaire après décès de Nicolas Passart, tailleur du grand prieur de France, biens sis rue du Coq, en une maison à l'enseigne de l'Écu de France, paroisse Saint-Nicolas-des-Champs ou Saint-Germain-l'Auxerrois., 9 décembre 1588; MC/ET/III/355; 6 f.
      inventaire après décès; Coq (rue du); Ecu de France (enseigne de l'); Passart, Nicolas
  - Minutes. 1589 - 1590, MC/ET/III/356
    - Contrat de mariage entre Pierre Cotte, veuf, maître vinaigrier, demeurant hors la Porte de Montmartre, paroisse Saint-Eustache, d'une part, et Jeanne Prevost, demeurant à Pontoise, fille de Jean Prevost, maître vinaigrier, demeurant à Pontoise, d'autre part., 12 février 1589; MC/ET/III/356
      La future habite avec son père; le père de la future, stipulant.
      contrat de mariage; Montmartre (faubourg); Pontoise (Val-d'Oise); Cotte, Pierre; Prévost, Jean; Prévost, Jeanne; vinaigrier
    - Inventaire après décès de Jehan Begeois [Bergeris], maître chapelier., 17 mai 1589; MC/ET/III/356; 6 f.
      inventaire après décès; Begeois, Jehan; Bergeris, Jean; fabricant d'accessoires vestimentaires
    - Inventaire après décès de Michel Mareschal, archer de la prévôté, biens sis rue Saint-Honoré, en une maison à l'enseigne du Coq et la Pie, paroisse Saint-Germain-l'Auxerrois ou Saint-Eustache., 22 juillet 1589; MC/ET/III/356; 4 f.
      inventaire après décès; Saint-Honoré (rue); Mareschal, Michel
    - Inventaire après décès de Hubert Le Roy, solliciteur de procès, et Jeanne Heurtault, son épouse (inachevé, non signé), biens sis rue Thibault-aux-Dés, chez Marguerite Pigeart, épouse de Thomas Garnier, maître orfèvre, paroisse Saint-Germain-l'Auxerrois., 7 novembre 1590; MC/ET/III/356; 10 f.
      inventaire après décès; Thibault-aux-Dés (rue); Le Roy, Hubert; Heurtault, Jeanne; Pigeart, Marguerite; Garnier, Thomas; orfèvre
    - Inventaire après décès de Jean Autrot, maître sculpteur et peintre, biens sis rue Saint-Honoré, en une maison à l'enseigne de la Fausse Porte, paroisse Saint-Germain-l'Auxerrois ou Saint-Eustache., 23 novembre 1590; MC/ET/III/356; 12 f.
      inventaire après décès; Saint-Honoré (rue); Autrot, Jean; sculpteur
    - Inventaire après décès de Ysabeau Haran, femme de Pierre Thouret, maître chandelier en suif [biens sis rue Saint-Honoré, en une maison à l'enseigne du Château d'or, paroisse Saint-Germain-l'Auxerrois ou Saint-Eustache]., 29 novembre 1590; MC/ET/III/356; 10 f.
      inventaire après décès; Haran, Ysabeau; Thouret, Pierre; cirier
  - Minutes. 1592, 23 octobre - 1593, 3 août, 23 octobre 1592 - 3 août 1593; MC/ET/III/357; registre. Document détérioré.
    ' Registre des contractz par moy Aymery, notaire soubzsigné, receuz depuis qu'il a pleu au Roy, nostre sire, m'avoir retabli en l'exercice de mondit office, qui fut au mois d'aoust 1590, finissant quand il plaira à Dieu-Aymerey ' Etude transférée à Saint-Denis avec le Châtelet, Ameray ayant instrumenté seul, sans un second notaire.
    - Inventaire après décès de Gratien Deschamps, vitrier du roi réfugié à Saint-Denis., 5 décembre 1592; MC/ET/III/357; 5 f.
      inventaire après décès; Deschamps, Gratien
  - Minutes. 1593, 8 mars - 15 novembre, 8 mars - 15 novembre 1593; MC/ET/III/358
  - Minutes. 1593, MC/ET/III/359
    Etude transférée à Saint-Denis avec le Châtelet.
  - Minutes. 1586, 4 juillet - 1594, 16 avril, 4 juillet 1586 - 16 avril 1594; MC/ET/III/360
    1586, 4 juillet: 5 actes.
    1587, 25 novembre.
    1592, 7 novembre et 28 décembre.
    1593, 28 août et 28 décembre.
    1594, janvier à mars et 16 avril, un acte du 7 mars a été passé à Paris.
    Pendant l'année 1593, l'étude a été transférée à Saint-Denis.
    - Inventaire après décès de David Chambellan, à Saint-Denis, rue de Ponthoise., 28 août 1593; MC/ET/III/360; 2 f.
      inventaire après décès; Saint-Denis (Seine-Saint-Denis); Chambellan, David
    - Inventaire après décès de Guy d' Anjou, écuyer, sieur de Zanville, à Saint-Denis, rue du Sauger.[Inventaire après décès de Guy d'Anjou, Sr d'Ozanville et de Sainctot (inachevé, non signé), biens sis rue du Sauger, paroisse Saint-Eustache.], 22 janvier 1594; MC/ET/III/360; 15 f.
      inventaire après décès; Saint-Denis (Seine-Saint-Denis); Anjou, Guy d' (sieur d'Ozanville et de Sainctot)
    - Contrat de mariage entre Jean Angenoust, soldat portant les armes pour le service du Roi, demeurant en la garnison de Saint-Denis, d'une part, et Marie Payen, demeurant à Saint-Denis, fille de Philippe Payen, décédé, maître sellier lormier, et de Jeanne Laverdet, d'autre part., 4 février 1594; MC/ET/III/360
      (Etude transférée à Saint-Denis); la future habite avec sa mère, à présent réfugiées à Saint-Denis; la mère de la future, stipulant pour sa fille..
      Précisions sur les lieux:; Saint-Denis (Seine-Saint-Denis)--Caserne des Suisses
      contrat de mariage; Saint-Denis (Seine-Saint-Denis); Angenoust, Jean; Laverdet, Jeanne; Payen, Marie; Payen, Philippe; sellier; forgeron; militaire du rang
    - Contrat de mariage entre honorable homme Robert Hebert, bourgeois de Saint-Denis, veuf, marchand, demeurant à Saint-Denis, d'une part, et honorable femme Jeanne Le Beuf, veuve, demeurant à Saint-Denis, veuve de Antoine Angoullant, bourgeois de Saint-Denis, marchand, d'autre part., 18 février 1594; MC/ET/III/360
      contrat de mariage; Saint-Denis (Seine-Saint-Denis); Angoullant, Antoine; Hebert, Robert; Le Beuf, Jeanne; commerçant
    - Contrat de mariage entre honorable homme Regnault Marchal, veuf, huissier sergent à cheval au Châtelet de Paris transféré à Saint-Denis, demeurant à Saint-Denis, d'une part, et honorable femme Julienne Martin, veuve, demeurant à Saint-Denis, veuve de Guillaume Garnier, praticien suivant le Grand Conseil, d'autre part., 27 février 1594; MC/ET/III/360
      La future, à présent à Saint-Denis.
      contrat de mariage; Saint-Denis (Seine-Saint-Denis); Garnier, Guillaume; Marchal, Regnault; Martin, Julienne; juriste; auxiliaire de justice
    - Inventaire après décès de Marie Courtret.[Inventaire après décès de Marie Courtois, épouse de Regnault Maréchal, huissier à cheval au Châtelet transféré à Saint-Denis (inachevé, non signé).], 5 mars 1594; MC/ET/III/360; 2 f.
      inventaire après décès; Courtret, Marie; Courtois, Marie; Maréchal, Regnault
    - Inventaire après décès de David Chambellan (inachevé, non signé), biens sis à Saint-Denis, rue de Pontoise., 28 août 1594; MC/ET/III/360; 2 f.
  - Minutes. 1585 - 1594, MC/ET/III/361
    Attention: acte(s) coté(s) en Réserve
    Brevets, affaires personnelles.
    - Récit de l'exécution de Marie Stuart, reine d'Écosse par Me François Aymeray, notaire., 14 février 1587; MC/RS//270
      Cote originelle du document:
      MC/ET/III/361
      Acte coté en Réserve.
      Catalogue de la Réserve du Minutier central, 1984-1988 (dactylogramme entièrement dématérialisé; voir contexte dans le Plan d’orientation général - Notaires de Paris, guides thématiques du Minutier).
      ou
      Étrangers en France, Français à l'étranger et aux colonies, XVIe-XIXe siècle (env. 1.000 actes), par le personnel du Minutier,1950-2000 (fichier papier entièrement dématérialisé; voir contexte dans le Plan d’orientation général - Notaires de Paris, guides thématiques du Minutier).
      notaire; Marie Stuart (reine d'Ecosse, 1542-1587); Ecosse (Royaume-Uni); Aymeray, François